{"present": {"1 Singular": {"Affirmative": "m\u00fainim", "Question": "an m\u00fainim?", "Negative": "n\u00ed mh\u00fainim"}, "2 Singular": {"Affirmative": "m\u00faineann t\u00fa", "Question": "an m\u00faineann t\u00fa?", "Negative": "n\u00ed mh\u00faineann t\u00fa"}, "3 Singular": {"Male": {"Affirmative": "m\u00faineann s\u00e9", "Question": "an m\u00faineann s\u00e9?", "Negative": "n\u00ed mh\u00faineann s\u00e9"}, "Female": {"Affirmative": "m\u00faineann s\u00ed", "Question": "an m\u00faineann s\u00ed?", "Negative": "n\u00ed mh\u00faineann s\u00ed"}}, "1 Plural": {"Compressed": {"Affirmative": "m\u00fainimid", "Question": "an m\u00fainimid?", "Negative": "n\u00ed mh\u00fainimid"}, "Extended": {"Affirmative": "m\u00faineann muid", "Question": "an m\u00faineann muid?", "Negative": "n\u00ed mh\u00faineann muid"}}, "2 Plural": {"Affirmative": "m\u00faineann sibh", "Question": "an m\u00faineann sibh?", "Negative": "n\u00ed mh\u00faineann sibh"}, "3 Plural": {"Affirmative": "m\u00faineann siad", "Question": "an m\u00faineann siad?", "Negative": "n\u00ed mh\u00faineann siad"}, "Passive": {"Affirmative": "m\u00faintear", "Question": "an m\u00faintear?", "Negative": "n\u00ed mh\u00faintear"}}, "future": {"1 Singular": {"Affirmative": "m\u00fainfidh m\u00e9", "Question": "an m\u00fainfidh m\u00e9?", "Negative": "n\u00ed mh\u00fainfidh m\u00e9"}, "2 Singular": {"Affirmative": "m\u00fainfidh t\u00fa", "Question": "an m\u00fainfidh t\u00fa?", "Negative": "n\u00ed mh\u00fainfidh t\u00fa"}, "3 Singular": {"Male": {"Affirmative": "m\u00fainfidh s\u00e9", "Question": "an m\u00fainfidh s\u00e9?", "Negative": "n\u00ed mh\u00fainfidh s\u00e9"}, "Female": {"Affirmative": "m\u00fainfidh s\u00ed", "Question": "an m\u00fainfidh s\u00ed?", "Negative": "n\u00ed mh\u00fainfidh s\u00ed"}}, "1 Plural": {"Compressed": {"Affirmative": "m\u00fainfimid", "Question": "an m\u00fainfimid?", "Negative": "n\u00ed mh\u00fainfimid"}, "Extended": {"Affirmative": "m\u00fainfidh muid", "Question": "an m\u00fainfidh muid?", "Negative": "n\u00ed mh\u00fainfidh muid"}}, "2 Plural": {"Affirmative": "m\u00fainfidh sibh", "Question": "an m\u00fainfidh sibh?", "Negative": "n\u00ed mh\u00fainfidh sibh"}, "3 Plural": {"Affirmative": "m\u00fainfidh siad", "Question": "an m\u00fainfidh siad?", "Negative": "n\u00ed mh\u00fainfidh siad"}, "Passive": {"Affirmative": "m\u00fainfear", "Question": "an m\u00fainfear?", "Negative": "n\u00ed mh\u00fainfear"}}, "past": {"1 Singular": {"Affirmative": "mh\u00fain m\u00e9", "Question": "ar mh\u00fain m\u00e9?", "Negative": "n\u00edor mh\u00fain m\u00e9"}, "2 Singular": {"Affirmative": "mh\u00fain t\u00fa", "Question": "ar mh\u00fain t\u00fa?", "Negative": "n\u00edor mh\u00fain t\u00fa"}, "3 Singular": {"Male": {"Affirmative": "mh\u00fain s\u00e9", "Question": "ar mh\u00fain s\u00e9?", "Negative": "n\u00edor mh\u00fain s\u00e9"}, "Female": {"Affirmative": "mh\u00fain s\u00ed", "Question": "ar mh\u00fain s\u00ed?", "Negative": "n\u00edor mh\u00fain s\u00ed"}}, "1 Plural": {"Compressed": {"Affirmative": "mh\u00faineamar", "Question": "ar mh\u00faineamar?", "Negative": "n\u00edor mh\u00faineamar"}, "Extended": {"Affirmative": "mh\u00fain muid", "Question": "ar mh\u00fain muid?", "Negative": "n\u00edor mh\u00fain muid"}}, "2 Plural": {"Affirmative": "mh\u00fain sibh", "Question": "ar mh\u00fain sibh?", "Negative": "n\u00edor mh\u00fain sibh"}, "3 Plural": {"Compressed": {"Affirmative": "mh\u00fain siad", "Question": "ar mh\u00fain siad?", "Negative": "n\u00edor mh\u00fain siad"}, "Extended": {"Affirmative": "mh\u00faineadar", "Question": "ar mh\u00faineadar?", "Negative": "n\u00edor mh\u00faineadar"}}, "Passive": {"Affirmative": "m\u00faineadh", "Question": "ar m\u00faineadh?", "Negative": "n\u00edor m\u00faineadh"}}, "condi": {"1 Singular": {"Affirmative": "mh\u00fainfinn", "Question": "an m\u00fainfinn?", "Negative": "n\u00ed mh\u00fainfinn"}, "2 Singular": {"Affirmative": "mh\u00fainfe\u00e1", "Question": "an m\u00fainfe\u00e1?", "Negative": "n\u00ed mh\u00fainfe\u00e1"}, "3 Singular": {"Male": {"Affirmative": "mh\u00fainfeadh s\u00e9", "Question": "an m\u00fainfeadh s\u00e9?", "Negative": "n\u00ed mh\u00fainfeadh s\u00e9"}, "Female": {"Affirmative": "mh\u00fainfeadh s\u00ed", "Question": "an m\u00fainfeadh s\u00ed?", "Negative": "n\u00ed mh\u00fainfeadh s\u00ed"}}, "1 Plural": {"Compressed": {"Affirmative": "mh\u00fainfimis", "Question": "an m\u00fainfimis?", "Negative": "n\u00ed mh\u00fainfimis"}, "Extended": {"Affirmative": "mh\u00fainfeadh muid", "Question": "an m\u00fainfeadh muid?", "Negative": "n\u00ed mh\u00fainfeadh muid"}}, "2 Plural": {"Affirmative": "mh\u00fainfeadh sibh", "Question": "an m\u00fainfeadh sibh?", "Negative": "n\u00ed mh\u00fainfeadh sibh"}, "3 Plural": {"Compressed": {"Affirmative": "mh\u00fainfid\u00eds", "Question": "an m\u00fainfid\u00eds?", "Negative": "n\u00ed mh\u00fainfid\u00eds"}, "Extended": {"Affirmative": "mh\u00fainfeadh siad", "Question": "an m\u00fainfeadh siad?", "Negative": "n\u00ed mh\u00fainfeadh siad"}}, "Passive": {"Affirmative": "mh\u00fainf\u00ed", "Question": "an m\u00fainf\u00ed?", "Negative": "n\u00ed mh\u00fainf\u00ed"}}, "imper": {"1 Singular": {"Affirmative": "m\u00fainim!", "Negative": "n\u00e1 m\u00fainim!"}, "2 Singular": {"Affirmative": "m\u00fain!", "Negative": "n\u00e1 m\u00fain!"}, "3 Singular": {"Male": {"Affirmative": "m\u00faineadh s\u00e9!", "Negative": "n\u00e1 m\u00faineadh s\u00e9!"}, "Female": {"Affirmative": "m\u00faineadh s\u00ed!", "Negative": "n\u00e1 m\u00faineadh s\u00ed!"}}, "1 Plural": {"Compressed": {"Affirmative": "m\u00fainimis!", "Negative": "n\u00e1 m\u00fainimis!"}, "Extended": {"Affirmative": "m\u00faineadh muid!", "Negative": "n\u00e1 m\u00faineadh muid!"}}, "2 Plural": {"Affirmative": "m\u00fainig\u00ed!", "Negative": "n\u00e1 m\u00fainig\u00ed!"}, "3 Plural": {"Compressed": {"Affirmative": "m\u00fainid\u00eds!", "Negative": "n\u00e1 m\u00fainid\u00eds!"}, "Extended": {"Affirmative": "m\u00faineadh siad!", "Negative": "n\u00e1 m\u00faineadh siad!"}}, "Passive": {"Affirmative": "m\u00faintear!", "Negative": "n\u00e1 m\u00faintear!"}}, "pastConti": {"1 Singular": {"Affirmative": "mh\u00faininn", "Question": "an m\u00faininn?", "Negative": "n\u00ed mh\u00faininn"}, "2 Singular": {"Affirmative": "mh\u00fainte\u00e1", "Question": "an m\u00fainte\u00e1?", "Negative": "n\u00ed mh\u00fainte\u00e1"}, "3 Singular": {"Male": {"Affirmative": "mh\u00faineadh s\u00e9", "Question": "an m\u00faineadh s\u00e9?", "Negative": "n\u00ed mh\u00faineadh s\u00e9"}, "Female": {"Affirmative": "mh\u00faineadh s\u00ed", "Question": "an m\u00faineadh s\u00ed?", "Negative": "n\u00ed mh\u00faineadh s\u00ed"}}, "1 Plural": {"Compressed": {"Affirmative": "mh\u00fainimis", "Question": "an m\u00fainimis?", "Negative": "n\u00ed mh\u00fainimis"}, "Extended": {"Affirmative": "mh\u00faineadh muid", "Question": "an m\u00faineadh muid?", "Negative": "n\u00ed mh\u00faineadh muid"}}, "2 Plural": {"Affirmative": "mh\u00faineadh sibh", "Question": "an m\u00faineadh sibh?", "Negative": "n\u00ed mh\u00faineadh sibh"}, "3 Plural": {"Compressed": {"Affirmative": "mh\u00fainid\u00eds", "Question": "an m\u00fainid\u00eds?", "Negative": "n\u00ed mh\u00fainid\u00eds"}, "Extended": {"Affirmative": "mh\u00faineadh siad", "Question": "an m\u00faineadh siad?", "Negative": "n\u00ed mh\u00faineadh siad"}}, "Passive": {"Affirmative": "mh\u00faint\u00ed", "Question": "an m\u00faint\u00ed?", "Negative": "n\u00ed mh\u00faint\u00ed"}}, "subj": {"1 Singular": {"Affirmative": "go m\u00faine m\u00e9", "Negative": "n\u00e1r mh\u00faine m\u00e9"}, "2 Singular": {"Affirmative": "go m\u00faine t\u00fa", "Negative": "n\u00e1r mh\u00faine t\u00fa"}, "3 Singular": {"Male": {"Affirmative": "go m\u00faine s\u00e9", "Negative": "n\u00e1r mh\u00faine s\u00e9"}, "Female": {"Affirmative": "go m\u00faine s\u00ed", "Negative": "n\u00e1r mh\u00faine s\u00ed"}}, "1 Plural": {"Compressed": {"Affirmative": "go m\u00fainimid", "Negative": "n\u00e1r mh\u00fainimid"}, "Extended": {"Affirmative": "go m\u00faine muid", "Negative": "n\u00e1r mh\u00faine muid"}}, "2 Plural": {"Affirmative": "go m\u00faine sibh", "Negative": "n\u00e1r mh\u00faine sibh"}, "3 Plural": {"Affirmative": "go m\u00faine siad", "Negative": "n\u00e1r mh\u00faine siad"}, "Passive": {"Affirmative": "go m\u00faintear", "Negative": "n\u00e1r mh\u00faintear"}}, "verbal noun": "m\u00faineadh", "verbal adjective": "m\u00fainte"}